臺灣士林地方法院交通事件裁定　　　　96年度交聲字第1451號
原處分機關　臺北市交通事件裁決所
異　議　人
即受處分人　甲○○
上列異議人即受處分人因違反道路交通管理處罰條例案件，對於
臺北市交通事件裁決所民國96年10月17日所為之處分（原處分案
號：北市裁二字第裁22-AEB553337號），聲明異議，本院裁定如
下：
    主  文
異議駁回。
    理  由
一、按計程車駕駛人，在執業期中，犯竊盜、詐欺、贓物、妨害
    自由或刑法第230 條至第236 條各罪之一，經第一審法院判
    決有期徒刑以上之刑後，吊扣其執業登記證。其經法院判決
    有期徒刑以上之刑確定者，廢止其執業登記，並吊銷其駕駛
    執照。道路交通管理處罰條例第37條第3 項定有明文。
二、原處分意旨略以：本件異議人即受處分人甲○○於民國96年
    10 月2日遭臺北市政府警察局以駕駛人於執業期中，犯竊盜
    案，經法院判處有期徒刑6 月確定之違規事實，違反道路交
    通管理處罰條例第37條第3 項規定，經原處分機關函請舉發
    單位調查結果，認受處分人確有前開違規行為，乃於96年10
    月17日依道路交通管理處罰條例第37條第3 項，裁處吊銷駕
    駛執照，3年內禁考等語。
三、異議意旨略以：伊所犯竊盜案件，業經法院判決宣告緩刑確
    定，交通管理處罰條例第37條第3 項未排除受緩刑宣告之情
    形，係屬立法疏漏，原處分顯屬擴張解釋，且與大法官釋字
    第584 號解釋相違云云。
四、經查：異議人於執業期中，因竊盜案件經本院以96年度士簡
    字第1622號刑事簡易判決判處有期徒刑6 月，緩刑4 年確定
    ，有本院上開判決附卷可參。異議人犯竊盜罪既經上開判決
    處有期徒刑確定，與道路交通管理處罰條例第37條第3 項所
    明文規定之吊扣執業登記證、吊銷駕駛執照之事由相符；又
    該條項規定於90年1 月17日修正時，特將「經判決有期徒刑
    以上之刑確定，而為宣告緩刑或易科罰金者」之原規定刪除
    ，顯然立法者基於治安維護之考慮，乃將該項規定擴大適用
    範圍，此本即為該規定修正之意旨。異議人援引大法官釋字
    第584 號解釋文據以主張原處分不當云云，惟揆諸該解釋文
    及解釋理由之意旨，實認為基於維護乘客生命、身體安全及
    維護社會治安，道路交通管理處罰條例第37條禁止犯特定罪
    者駕駛計程車之規定並無違憲之處，僅提醒立法機關應與時
    俱進，搭配犯罪預防措施隨時檢討改進。該解釋文既認上開
    規定仍有存在必要，於相關法律未修正前，上開規定自有其
    拘束力，原處分據以吊銷異議人之駕駛執照，洵無不合。異
    議人徒以法院就其所犯竊盜罪已為緩刑宣告，認上開規定疏
    漏不明云云，殊無足取。
五、從而，原處分機關依前揭規定對異議人所為之上揭裁處，其
    認事用法並無違誤，本件聲明異議為無理由，應予駁回。
據上論斷，應依道路交通案件處理辦法第19條，裁定如主文。
中　　華　　民　　國　　96　　年　　11　　月　　30　　日
                  交通法庭法  官  陳美彤
以上正本證明與原本無異。
如不服本裁定應於送達後5日內向本院提出抗告狀。
                          書記官  賴麗容
中　　華　　民　　國　　96　　年　　11　　月　　30　　日
